臺灣高等法院刑事判決　　　　　　　 100年度上易字第1749號
上　訴　人
即　被　告　潘力維
上列上訴人因恐嚇案件，不服臺灣板橋地方法院99年度易字第31
90號，中華民國100年4月29日第一審判決（起訴案號：臺灣板橋
地方法院檢察署99年度偵字第28258號），提起上訴，本院判決
如下：
    主  文
上訴駁回。
    理  由
一、按刑事訴訟法第三百五十條、第三百六十一條、第三百六十
    二條、第三百六十七條規定，不服地方法院之第一審判決而
    上訴者，須提出上訴書狀，並應敘述具體理由，為上訴必備
    之程式；其所提出之書狀未敘述上訴理由，或僅曾以言詞陳
    述上訴理由者，均應於上訴期間屆滿後二十日內補提理由書
    於第一審法院。第一審法院經形式審查，認逾期未補提上訴
    理由者，應定期間先命補正；逾期未補正者，為上訴不合法
    律上之程式，應以裁定駁回。倘已提出上訴理由，但所提非
    屬具體理由者，則由第二審法院以上訴不合法律上之程式，
    判決駁回。而所謂具體理由，必係依據卷內既有訴訟資料或
    提出新事證，指摘或表明第一審判決有何採證認事、用法或
    量刑等足以影響判決本旨之不當或違法，而構成應予撤銷之
    具體事由，始克當之（例如：依憑證據法則具體指出所採證
    據何以不具證據能力，或依憑卷證資料，明確指出所為證據
    證明力之判斷如何違背經驗、論理法則）；倘僅泛言原判決
    認定事實錯誤、違背法令、量刑失之過重或輕縱，而未依上
    揭意旨指出具體事由，或形式上雖已指出具體事由，然該事
    由縱使屬實，亦不足以認為原判決有何不當或違法者（例如
    ：對不具有調查必要性之證據，法院未依聲請調查亦未說明
    理由，或援用證據不當，但除去該證據仍應為同一事實之認
    定），皆難謂係具體理由，俾與第二審上訴制度旨在請求第
    二審法院撤銷、變更第一審不當或違法之判決，以實現個案
    救濟之立法目的相契合，並節制濫行上訴。
二、被告上訴要旨略以：被告從未有對被害人為恐嚇之行為，被
    告傳簡訊給被害人只是想幫被害人取回車輛，收取之四萬元
    是被害人要給被告之禮金，被告不知會被判處重刑，所以當
    初坦承所有罪刑，被告有家計需負擔，去執行會造成家庭無
    法生計云云。
三、經查：
（一）本件原審判決適用簡式審判程序，以上訴人即被告潘力維
      有如其事實欄所載恐嚇取財犯行，且係累犯，因而論以被
      告犯恐嚇取財罪，處有期徒刑10月，並為相關從刑諭知等
      情。係以上開事實，業據被告潘力維於警詢、偵查及原審
      準備程序、審理時均坦承不諱，核與證人即被害人吳尚儒
      、彭聖堯分別於警詢、原審審理時證述情節相符，並有簡
      訊畫面翻拍照片二幀、0000000000門號行動電話通聯調閱
      查詢單各一份附卷可稽，暨扣案之記載吳尚儒相關資料之
      記事簿一本、0000000000門號行動電話SIM卡一枚可資佐
      證，因認被告犯恐嚇取財罪事證明確，已詳敘所憑證據與
      認定之理由，從形式上觀察並無任何憑空推論之情事，所
      為論斷，亦與經驗法則、論理法則，均屬無違。而原判決
      依其確認之事實而為法律之適用，亦無違誤。復說明係審
      酌上訴人前有犯罪紀錄素行不佳，犯罪之動機、目的在於
      貪圖不法利益，恐嚇取財之犯罪手段對於被害人所造成之
      威脅，所取得之款項為四萬元，雖非小額，但究非鉅款，
      被害人之損失尚非甚重，暨其犯罪後坦承犯行之態度、然
      迄未賠償被害人損失等一切情狀，而量處前揭之刑。顯係
      基於行為人之責任基礎，斟酌刑法第57條所列情狀而為刑
      之量定。經核量刑亦稱允當，並無輕重相差懸殊等裁量權
      濫用之情形。
（二）被告上訴意旨雖指稱並無恐嚇取財行為云云。惟查，證人
      即被害人吳尚儒已於原審證述被告說車子竊盜集團跟他互
      為朋友，他有說車子可能會被賣掉，他說他另外有拆解場
      ，會把車子分解、拆掉，所以沒有給錢，他會把車子分解
      、拆掉，他這樣講我心裡會害怕等語（見原審卷第41頁）
      ，而被告有為原判決事實欄所載恐嚇取財犯行，復據被告
      於偵查、原審準備程序、審理時坦認在卷（見偵查卷第67
      頁、原審卷第13、19、52至54頁），且於偵查時供陳「我
      跟他說我知道他的車在哪，我是想從中獲利，所以我跟他
      要求4萬元」、「我是利用被害人想找回車的壓力，來跟
      他要這個錢」、「我沒有把握可以幫吳尚儒要車回來」、
      「因為我有經濟上的壓力」等語明確（見偵查卷第67頁）
      ，被告上訴意旨所陳，核與卷內資料及其於偵查及原審
      所供相悖，原判決並於理由欄二敘明認定被告人有恐嚇取
      財犯行之憑據甚詳（見原判決第2頁），經核被告此一上
      訴理由之敘述，係對原判決已說明論斷之事項，徒憑己意
      任意指摘為違法，並未依據卷內既有之訴訟資料指摘或表
      明原審判決有何採證認事、用法等足以影響判決本旨之不
      當或違法，而構成應予撤銷之具體事由，依上說明，難認
      係具體上訴理由。
（三）按量刑輕重，係屬事實審法院得依職權自由裁量之事項，
      苟其量刑已以行為人之責任為基礎，並斟酌刑法第57條各
      款所列情狀，而未逾越法定刑度或有濫用權限情事，即不
      得任意指為違法。被告所犯刑法第346條第1項之恐嚇取財
      罪，法定刑為6月以上5年以下有期徒刑，被告又係累犯，
      原審判處有期徒刑10月，已從最低度刑量起，以被告本案
      犯行之手法惡劣，且犯罪後遲未賠償被害人之損失等情觀
      之，原審已是量處低度之刑，無從認為過重。至於被告之
      家庭生計情形，亦非屬合法上訴理由。
四、綜上所述，被告上訴意旨，並未依據卷內既有訴訟資料或提
    出新事證，實質指摘或表明第一審判決有何採證認事、用法
    或量刑等足以影響判決本旨之不當或違法，揆諸首揭說明，
    自難謂其上訴書狀已敘述具體理由，被告上訴核屬不合法律
    上之程式，應予駁回，並不經言詞辯論為之。
據上論斷，依刑事訴訟法第367條前段、第372條，判決如主文。
中    華    民    國   100    年    8     月    4     日
                  刑事第十八庭審判長法  官   吳鴻章
                                    法  官   曾淑華
                                    法  官   汪梅芬
以上正本證明與原本無異。
不得上訴。
                                    書記官   劉寶鈴
中    華    民    國   100    年    8     月    5     日